【裁判字號】    88,上易,2293
【裁判日期】    890113
【裁判案由】    妨害自由
【裁判全文】
臺灣高等法院高雄分院刑事判決          八十八年度上易字第二二九三號
    上  訴  人
    即  被  告  乙○○
右上訴人因妨害自由等案件，不服臺灣屏東地方法院八十八年度易字第八八０號中華
民國八十八年八月卅一日第一審判決（起訴案號：臺灣屏東地方法院檢察署八十八年
度偵字第二五八八號），提起上訴，本院判決如左：
      主      文
上訴駁回。
      事實及理由
一、本案經本院審理結果，認第一審判決認事用法及量刑均無不當，應予維持，並引
    用第一審判決書記載之事實、證據及理由。
二、被告上訴意旨，雖辯稱：我並未公然辱罵及恐嚇甲○○云云，惟查被告確有公然
    侮辱及恐嚇之犯罪事實，業據告訴人甲○○於偵查中，原審及本院指訴綦詳，核
    與目擊證人林春田、卓雄彩、許文山分別於偵查中及本院證述之情節相符，事證
    已臻明確，被告之犯行，堪以認定。則原審所為被告科刑之判決，並無不當。被
    告上訴意旨，仍執前詞，否認犯罪，指摘原判決不當，為無理由，應予駁回。
三、據上論斷，應依刑事訴訟法第三百六十八條、第三百七十三條，判決如主文。
本案經檢察官羅正平到庭執行職務。
中    華    民    國     八十九     年       元       月     十三       日
                              臺灣高等法院高雄分院刑事第三庭
                                  審判長法官  莊秋桃
                                        法官  陳中和
                                        法官  謝宏宗
右正本證明與原本無異。
不得上訴。
                                      書記官  陳靖華
中    華    民    國     八十九     年       一       月     十五       日
附錄：本判決論罪科刑法條：
刑法第三百零九條第一項
公然侮辱人者，處拘役或三百元以下罰金。
刑法第三百零五條
以加害生命、身體、自由、名譽、財產之事，恐嚇他人致生危害於安全者，處二年以
下有期徒刑、拘役或三百元以下罰金。
                                                                        Ｂ
附件：
臺灣屏東地方法院刑事判決                          八十八年度易字第八八號
    公  訴  人  臺灣屏東地方法院檢察署檢察官
    被      告  乙○○  男  四十四歲（民國○○○年○月○日生）
                        住屏東縣高樹鄉○○村○○鄰○○路三十四之五號
                        身分證統一編號：Ｔ一二三八八六四號
右被告因妨害自由案件，經檢察官提起公訴（八十八年度偵字第二五八八號）本院判
決如左：
    主  文
乙○○公然悔辱人，處罰金壹仟元，如易服勞役，以參佰元折算壹日。又以加害身體
及財產之事，恐嚇他人，致生危害於安全，處罰金參仟元，如易服勞役，以佰元折
算壹日。應執行罰金參仟伍佰元，如易服勞役，以佰元折算壹日。
    事  實
一、乙○○因與其配偶離婚，而認其連襟甲○○從中破壞，乃於民國八十八年二月十
    八日下午一時許，竟至屏東縣高樹鄉○○路卅八號甲○○所經營之店鋪內，於多
    數人得以共見共聞之場所，公然以三字經「幹你娘」（台語）辱罵甲○○，並另
    行起意，以加害身體及財產之事，向甲○○恐嚇稱：其夫妻之婚姻案件，要以武
    力解決，要火燒紅蓮寺及要丙甲○○日子難過等語，致甲○○聞言而心生畏懼。
二、案經甲○○訴請臺灣屏東地方法院檢察署檢察官偵查起訴。
    理  由
一、訊據被告乙○○矢口否認有上揭犯行，辯稱：伊未辱罵及恐嚇甲○○云云。惟查
    ，右揭事實業據告訴人甲○○於偵審中指訴明確，並經證人林春田、卓雄彩於偵
    查中證述屬實，另證人許文山於臺灣屏東地方法院檢察署八十八年度偵字第二○
    六九號恐嚇案件中，亦證稱：被告在告訴人住處罵三字經等語，是被告上開所辯
    顯係卸責之詞，不足採信，其犯行堪以認定。
二、核被告所為，係犯刑法第三百零九條第一項、第三百零五條之罪，其所犯二罪間
    ，犯意各別，行為互異，應分論併罰。爰審酌被告與告訴人係連襟關係、被告犯
    罪之動機、目的、手段、被告犯罪後之態度不佳等一切情狀，量處如主文所示之
    刑，併諭知易服勞役之折算標準及定其應執行刑。
據上論斷，應依刑事訴訟法第二百九十九條第一項前段、刑法第三百零九條第一項、
第三百零五條、第五十一條第七款、第四十二條第二項、罰金罰鍰提高標準條例第一
條前段、第二條，判決如主文。
中      華      民      國      八十八      年    八    月    三十一    日
                                      臺灣屏東地方法院刑事第一庭
                                          法  官     郭佳瑛
右判決正本證明與原本無異。
對於本判決如有不服應於收受送達後十日內向本院提出上訴書狀上訴於台灣高等法院
高雄分院並按他造當事人之人數附具繕本。
                                          書記官     鄭若望
中    華    民    國     八十八      年      九      月       一      日
刑法第三百零五條：以加害生命、身體、自由、名譽、財產之事，恐嚇他人致生危害
於安全者，處二年以下有期徒刑、拘役或三百元以下罰金。
刑法第三百零九條第一項：公然侮辱人者，處拘役或三百元以下罰金。


司法院資訊處製作；財團法人民間司法改革基金會備份。
